# 债转股相关问题请教

提问人：helenpqh 时间：2021-06-20 13:33:07
某IPO企业A在 2019 年 8 月跟某投资人B签订债转股协议，协议约定： 1 、在 2019 年 12 月 1 日后，B对A的债权可以无条件转为股权。 2 、临近 2019 年12 月 1 日，根据A的通知，将B的债权转为股权并启动工商变更登记，B对A的债权转股权自工商变更登记之日起，享有对A的股东权益。
2019 年 11 月 25 日，A、A公司股东与B以签订投资协议，同意B对A的债权转股权，自协议签订之日起B债权转股权的行权生效，B对A的债权转股权自工商变更登记之日起，享有对A的股东权益。
B对A的债转股工商变更登记完成日为 2020 年 1 月。
请问：
1 、债转股的时间点是 2019 年 11 月（投资协议签署日）、 2019 年 12 月（无条件转股时点）还是 2020 年 1 月（工商变更完成之日起）？是不是应该是工商变更完成日。
2 、假设B对A的债转股被认定需要确认股份支付费用，请问授予日（确认股份支付费用）是什么时点？是否跟债转股的时间点一致？

回答人：chenyiwei
1 、债转股时点应为债转股的完成日。如无其他进一步信息的，可以以工商变更登记日作为债转股完成日。
2 、授予日是各方就股份支付的条款和条件达成一致并获得必要批准的日期。因此可能早于债转股完成日。

提问人：helenpqh 时间：2021-06-24 13:33:07
陈版您好，“授予日是各方就股份支付的条款和条件达成一致并获得必要批准的日期。因此可能早于债转股完成日。”
假设授予日（确认股份支付费用）早于债转股完成日（债权转股权，负债减少，股本增加），那投资人B在授予日对A公司的持股比例应该怎么算（因为要根据持股比例计算股份支付费用）？是否等于为债转股完成之后的股权比例（因为债转股完成之前B对A的持股比例是 0 ）？但是如果这样确认股份支付费用的话，那确认股份支付费用的持股比例（大于 0 ）和授予日的资产负债表反映出来的持股比例（ 0 ）情况不是相矛盾了吗？

回答人：chenyiwei
投资人B在授予日对A公司的持股比例按当日的原持股比例（债转股完成后、实际授予股份前）。